臺灣雲林地方法院刑事判決　　　　　　　100年度易字第530號
公　訴　人　臺灣雲林地方法院檢察署檢察官
被　　　告　鄭淑月
上列被告因竊盜案件，經檢察官提起公訴（100 年度偵字第3689
號），本院判決如下：
    主  文
鄭淑月竊盜，累犯，處罰金新臺幣伍仟元，如易服勞役，以新臺
幣壹仟元折算壹日。扣案綁有鋁片之黑繩壹條、綁有鉛塊之紅繩
貳條、雙面膠壹片、釣桿壹支、手電筒壹支，均沒收之。
    事  實
一、鄭淑月前因竊盜案件，經臺灣臺南地方法院及臺灣高等法院
    臺南分院分別以96年度易字第1253號、97年度上易字第43號
    判處有期徒刑3 月、7 月確定；另因毒品案件，經臺灣臺南
    地方法院以96年度簡字第3494號判處有期徒刑4 月確定；上
    開竊盜及毒品案件，經臺灣高等法院臺南分院以97年度聲字
    第866 號裁定應執行刑有期徒刑11月確定，於民國98年5 月
    20日執行完畢。詎仍不知悔改，竟基於意圖為自己不法所有
    之犯意，於100 年6 月9 日18時許，攜帶放置綁有鋁片之黑
    繩1 條、綁有鉛塊之紅繩2 條、夾子1 支、雙面膠1 片、釣
    桿1 支、手電筒1 支等物之背包，在址設雲林縣口湖鄉青蚶
    56號之「保安宮」內，以上開手電筒照射捐獻箱之投入口，
    再以釣桿、綁有鋁片之黑繩黏附雙面膠放入該處捐獻箱之方
    式，竊取捐獻箱內之新臺幣（下同）800 元，得手後，隨即
    搭乘不知情之友人毛奕雲駕駛、搭載黃梅之車牌號碼UO-
    7043號白色自小客車逃逸無蹤。嗣經保安宮管理委員會總務
    委員吳明聲觀看監視錄影發覺報警處理，並經警於同年月27
    日15時40分許，在雲林縣口湖鄉○○村○○路96之6 號前，
    發覺上開白色自小客車，盤查後查扣鄭淑月上開背包內之綁
    有鋁片之黑繩、綁有鉛塊之紅繩、夾子、雙面膠、手電筒等
    物，而查獲上情。
二、案經吳明聲訴由雲林縣警察局北港分局報告臺灣雲林地方法
    院檢察署檢察官偵查起訴。
    理  由
一、程序部分：
  (一)本件為刑事訴訟法第376 條第1 、2 款所列案件，依同法第
    284 條之1 規定，由法官1 人獨任審判，合先敘明。
  (二)按法院認為應科拘役、罰金或應諭知免刑或無罪之案件，被
    告經合法傳喚無正當理由不到庭者，得不待其陳述逕行判決
    。刑事訴訟法第306 條定有明文。被告鄭淑月經本院合法傳
    喚無正當理由不到庭，有本院送達證書2 份在卷可參，本院
    認為係應科罰金之案件，爰依刑事訴訟法第306 條之規定，
    不待其陳述逕由檢察官一造陳述而為判決。
二、對於上開竊盜犯行業據被告鄭淑月於警詢時坦承不諱，核與
    告訴人吳明聲於警詢時之指訴（警卷第20頁至第21頁）大致
    相符，並有證人黃梅於警詢時之陳述與偵訊時之證述（警
    卷第9 頁至第12頁，偵卷第38頁至第40頁）、搜索扣押筆錄
    、扣押物品目錄表1 份（警卷第22頁至第25頁），與監視錄
    影翻拍照片暨刑案現場照片共14張（警卷第26頁至第32頁）
    在卷可稽，復有扣案綁有鋁片之黑繩1 條、綁有鉛塊之紅繩
    2 條、夾子1 支、雙面膠1 片、釣桿1 支、手電筒1 支可為
    佐證，足認被告之自白與事證相符，堪予採信。是本件事證
    明確，被告犯行堪以認定，應依法論科。
三、核被告所為，係犯刑法第320 條第1 項之竊盜罪。又被告有
    前述犯罪事實欄所記載之前科紀錄，此觀臺灣高等法院被告
    前案紀錄表1 份可明，其於有期徒刑執行完畢後5 年內故意
    再犯本件有期徒刑以上之罪，為累犯，應依同法第47條第1
    項之規定加重其刑。爰審酌被告有多次竊盜紀錄，服刑出監
    後不思悔過遷善，竟不知憑己力賺取財物，意圖不勞而獲，
    而持釣桿等物為竊取香油錢之行為，足徵被告未能尊重他人
    財產權，惟念及被告犯後於警詢時坦承上開犯行，態度良好
    ，暨對於告訴人財產上之損失輕微，僅有800 元，兼衡被告
    於警詢時自陳家中有幼子待其撫養等一切情狀，量處如主文
    所示之刑，並諭知罰金如易服勞役之折算標準。扣案綁有鋁
    片之黑繩1 條、綁有鉛塊之紅繩2 條、夾子1 支、雙面膠1
    片、釣桿1 支、手電筒1 支等物，除夾子1 支為被告於現場
    所拾得之外，其餘之物均為被告所有，為供其犯罪及預備犯
    罪所用之物，經被告供陳在卷（警卷第5 頁、第7 頁），故
    依刑法第38條第1 項第2 款規定沒收之。
四、據上論斷，應依刑事訴訟法第306 條、第299 條第1 項前段
    ，刑法第320 條第1 項、第47條第1 項、第42條第3 項前段
    、第38條第1 項第2 款，刑法施行法第1 條之1 ，判決如主
    文。
本案經檢察官何宗霖到庭執行職務
中    華    民    國   100    年    11    月    7     日
                  刑事第三庭    法  官  蕭雅毓
以上正本證明與原本無異。
如不服本判決應於收受判決後10日內向本院提出上訴書狀，並應
敘述具體理由；其未敘述上訴理由者，應於上訴期間屆滿後20日
內向本院補提理由書（均須按他造當事人之人數附繕本）。「切
勿逕送上級法院」。
                                書記官  鍾宜津
中    華    民    國   100    年    11    月    7     日
附錄論罪科刑條文全文：
中華民國刑法第320條（普通竊盜罪、竊佔罪）
意圖為自己或第三人不法之所有，而竊取他人之動產者，為竊盜
罪，處5  年以下有期徒刑、拘役或 5 百元以下罰金。
意圖為自己或第三人不法之利益，而竊佔他人之不動產者，依前
項之規定處斷。
前二項之未遂犯罰之。